# 新金融工具准则下非关联方资金拆借本金及利息披露问题

提问人：461733945 时间：2022-07-12 15:15:43
请问在新准则下企业非关联方资金拆借（老板把钱借给朋友的企业，签订了借款合同并注明借款本金、借款期限及借款利率）本金及利息该分别在什么报表科目中进行披露，该事项是否有明确的规定。目前是否仍可以在其他应收款中披露，对应利息计入财务费用？

回答人：chenyiwei
实务中本金一般在其他应收款（如期限不超过一年）或者债权投资（如期限超过一年）中列报；利息收入一般作为投资收益列报。